# 关于分成租赁的第二个问题

提问人：xm1986 时间：2023-03-11 16:37:29
（ 1 ）陈老师，您好，想咨询一个关于分成租赁的问题，我公司（乙方）与一家租赁公司（甲方）签订了设备购买的租赁合同（设备含税总价值478.80万元），租赁期限为 10 年，租赁期满 3 年后，乙方可以和甲方协商回购设备或者折算股份，甲方有权优先选择按照设备折旧后的净值折算成乙方股份，折算股份时按照 10 年折旧计算设备净值，折股时按照设备净值计算。在合同期间，乙方承诺该租赁的整套设备每个月的产能不低于 70000 公斤(即制作完成的产品公斤数)，低于 70000 公斤按照 70000 公斤计算租金（每公斤支付给甲方人民币 5 元作为租金(其中第一年 5 元/公斤，第二年4.5 元/公斤，之后均为 3.5 元/公斤)，每月统计计算）。本次的设备保证金为设备金额的15%，即人民币:￥718200.00 元整(拾壹万捌仟贰佰元整)。合同签订当日乙方向甲方支付保证金。想咨询的是，该项租赁合同上写的是分成租赁，实际上是经营租赁还是融资租赁，因为现在每月的租金在变动，可变租赁付款额在变动？若是经营租赁，以 70000 公斤基数为固定租金，剩余的变动租金是算到销售费用还是怎么确定？
您之前的回复是：按照合同约定的保底产量 7 万公斤和每年的单位租金标准计算，保底租金的折现值加上15%的保证金，是否足以保证租赁公司（甲方）回收设备成本并获得合理收益。如果是，则该设备所有权上的主要风险和报酬已转移给本企业，站在出租人角度应分类为融资租赁。
但站在本企业（乙方）角度，无需做租赁种类的区分，应按每年的保底租金折现值确认使用权资产和租赁负债，其折旧计入该产品的生产成本；实际租金超出保底租金的部分在实际发生时计入该年度的产品成本。
现在还有一个问题，如果保证金￥718200.00 元未按时支付，是不是应该挂账到其他应付款，借方是不是还要挂账长期应收款，并确认相应的未确认融资收益，但是有一个疑问是，应收及应付都是租赁公司，是不是逻辑上行不通？如果不确认长期应收款，只确认其他应付款，在某个日期实际支付过保证金之后，最后几期的保证金抵减租金怎样在账上反应？实际租金超出保底租金的部分在实际发生时计入该年度的“销售费用”行吗？。

回答人：chenyiwei
如果保证金￥718200.00 元未按时支付，则不应同时挂账长期应收款和其他应付款，但应在账外备查登记，并关注违约的可能财务影响。
假设无需承担违约责任，且延期支付保证金不影响本企业在原租约下的权益，则后续实际支付保证金时重新计算保证金的实际利率，据此确认未实现融资收益和各期利息收入。